---
title: "Correlação em R"
author: "Claudio A. Monteiro"
date: "6 de dezembro de 2017"
output: 
  html_document:
  theme: journal
  highlight: pygments
---

```{r setup, include=FALSE}
knitr::opts_chunk$set(echo = TRUE)
```

## Introdução
Nesta cessão vamos aprender a fazer testes de *correlação* e gráficos no R. Vamos fazer testes com dados simulados, demonstrando como se comportam distribuições com uma correlação de 1, -1 e 0. Os pacotes necessários serão os **readr** e **plotly**. Para instalá-los você rodar os seguintes comandos:


```{r results='hide', message=FALSE, warning=FALSE}
# instalar pacotes (quando necessario)
# install.packages(c("readr", "plotly", dependencies = T))
                 
# carregar pacotes
library(readr); library(ggplot2)
```

Carregue o banco de dados ‘correlacao_data_1.csv’. *Lembre-se* que o caminho computacional para o arquivo tem que estar de acordo com o caminho de seu computador como já demonstrado em licoes anteriores.

```{r}
correlacao_data1 <- read.csv("~/Documents/Claudio/untitled folder/caminho-analisequanti/Bases de Dados/correlacao_data1.csv")

```

#### Qual a relação entre as horas que passo dormindo e as horas que passo acordado, por dia?


```{r}
# correlacionar as varivaeis
cor(correlacao_data1$horas_dormindo, correlacao_data1$horas_acordado)

# teste de correlacao de Pearson
cor.test(correlacao_data1$horas_dormindo, correlacao_data1$horas_acordado)

# grafico dispersao no pacote Rbase
plot(correlacao_data1$horas_dormindo, correlacao_data1$horas_acordado)  

# com titulo e rotulos nos eixos
plot(correlacao_data1$horas_dormindo, correlacao_data1$horas_acordado,
     main = "Relação Entre Horas Dormindo e Horas Acordado por Dia",     # titulo do grafico
     xlab = "Horas Dormindo", ylab = "Horas Acordado")     # rotulos eixos x e y

```











